# 仓储费应当如何界定？陈老师

提问人：xxcg11 时间：2011-03-20 21:01:58
仓储费应计入存货成本还是计入当期损益应当如何界定？

回答人：chenyiwei
主要看该仓储费用是否属于改变存货所处的状态和场所，因而使之达到预定可销售状态的必要、合理的支出。 购入原材料在运输途中的仓储费，属于采购运费的一部分，一般理解可以计入存货采购成本。 原材料采购入库后，大部分仓储费都应当费用化处理，但也有少数例外情况，例如酿酒业可能要把酒在酒窖里存放多年后才能出售，在这几年里，酒液中不断发生物理、化学的变化，使得酒的品质得到提升，因此这时的仓储实际上是一个必要的生产环节，在该环节发生的支出可计入存货成本。